【裁判字號】    91,交易,551
【裁判日期】    920416
【裁判案由】    過失傷害
【裁判全文】
臺灣板橋地方法院刑事判決                        九十一年度交易字第五五一號
    公  訴  人  臺灣板橋地方法院檢察署檢察官
    被      告  乙○○
右列被告因過失傷害案件，經檢察官提起公訴（九十一年度偵字第一八四○四號），
本院判決如左：
    主  文
乙○○從事業務之人，因業務上之過失傷害人，處有期徒刑肆月，如易科罰金，以參
佰元折算壹日。
    事  實
一、乙○○駕駛計程車為業，為從事駕駛業務之人。其於民國（下同）九十一年三月
    三十日下午一時二十分許，駕駛其所有之車牌號碼Ｈ八－七二六號計程車，由臺
    北市往臺北縣永和市方向，沿臺北縣永和市○○路○段行駛，途經永和路二段、
    竹林路、文化路口，應注意駕駛人駕駛汽車，應遵守道路交通號誌之指示，且汽
    車行駛時，駕駛人應注意車前狀況，並隨時採取必要之安全措施，道路交通安全
    規則第九十條、第九十四條第三項定有明文，而當時天候雨、日間自然光線、快
    車道舖裝柏油、路面濕潤、無缺陷、無障礙物、視距良好、號誌動作正常，並無
    不能注意之情事，竟疏於注意，貿然闖越紅燈直行，適有沿臺北縣永和市○○路
    欲直行文化路，由甲○○騎乘之車號ＩＣＧ－四○三號重型機車，見狀煞閃不及
    ，而以機車車頭撞擊乙○○駕駛計程車左前輪胎附近鈑金處，造成甲○○衝至計
    程車前擋風玻璃前，再跌落地面，受有右肩肩鎖關節脫位併右胸挫傷、左手第三
    掌骨骨折、右下腿撕裂傷、左下肢多處擦挫傷之普通傷害。乙○○雖於到場警察
    知悉其為肇事人前，主動承認為計程車之駕駛人，惟其嗣後逃匿，經本院通緝到
    案。
二、案經甲○○訴由臺北縣政府警察局永和分局報請臺灣板橋地方法院檢察署檢察官
    偵查起訴。嗣乙○○逃匿，經本院通緝到案。
    理  由
一、訊據被告固坦承為計程車司機，於前揭時地駕駛計程車，與告訴人甲○○騎乘之
    機車發生車禍，惟矢口否認有何過失行為，辯稱：是告訴人甲○○自己騎車來撞
    渠的計程車云云。經查，右揭時地，因被告駕駛計程車闖越紅燈發生車禍致告訴
    人甲○○受傷，迭據告訴人甲○○於警詢、檢察官訊問及本院調查時指訴歷歷（
    詳參偵查卷第五頁、第六頁九十一年四月三日警詢筆錄、第二十五頁九十一年十
    月四日訊問筆錄、本院九十一年十一月二十日訊問筆錄）；又告訴人甲○○因遭
    本件車禍，受有右肩肩鎖關節脫位症併右胸挫傷、左手第三掌骨骨折、右下腿撕
    裂傷、左下肢多處擦挫傷，有天主教耕莘醫院永和分院九十一年四月四日出具之
    診斷證明書一件在卷可稽。而當時天候雨、日間自然光線、快車道舖裝柏油、路
    面濕潤、無缺陷、無障礙物、視距良好、號誌動作正常，並無不能注意之情事，
    有道路交通事故調查報告表一件附卷可考。因此，被告過失行為與告訴人甲○○
    受傷之間，具有相當因果關係。被告雖辯稱：渠無過失云云。惟查，被告駕駛之
    計程左前輪上方靠近左前車燈處葉子板凹陷，在被告行駛之車道內即被告計程車
    前方留有一處血跡，堪認車輛碰撞地點係在被告行進之車道中；而被告於警詢自
    承：告訴人甲○○方向係由紅燈變綠燈時，渠在行進間與告訴人甲○○發生碰撞
    等語（詳參偵查卷第三頁九十一年三月三十日警詢筆錄）；復參以案發時臺北縣
    永和市○○路○段綠燈六十五秒、文化路、竹林路三十五秒，全紅五秒，有臺北
    縣政府九十一年十一月二十一日北府交工字第○九一○六六四九六六號函一件可
    佐，並無如被告所言：渠方向係綠燈轉黃燈，而告訴人甲○○方向係紅燈轉錄云
    云，與前揭函文所示，路口有五秒全紅時段一情相違（即無被告方向係綠燈轉黃
    燈，而告訴人甲○○方向同時為紅燈轉綠燈之情形）；而車輛撞擊地點，係在被
    告行進車道中，告訴人甲○○已駛過臺北縣永和往臺北方向之永和路二段道路，
    倘為告訴人甲○○闖越紅燈，早為永和路二段由永和往臺北方向之車流攔阻。足
    認被告應有闖越紅燈之行為。被告所辯，應係諉卸之詞，不足採信。事證明確，
    被告犯行洵堪認定。
二、按被告從事計程車駕駛業務時，因疏於注意而與告註人甲○○發生車禍，係使告
    訴人甲○○受傷，核其所為，係犯刑法第二百八十四條第二項前段之業務過失傷
    害罪。被告雖於警察知悉其為肇事人前，主動告知其為計程車之駕駛，惟其因逃
    匿，經本院於九十二年三月二十一日以九十二年板院通刑善科緝字第二六○號發
    佈通緝，且於九十二年三月二十二日緝獲，有上揭通緝書及撤銷通緝書在卷可稽
    ，因此，被告雖曾自白犯行，但未接受法院調查裁判，尚與自自要件未合，無從
    爰依刑法第六十二條自白之規定減輕其刑，附此敘明。爰審酌被告過失程度、對
    告訴人造成傷勢、犯罪後未能坦承全部犯行，且未對告訴人為民事賠償等一切情
    狀，量處如主文所示之刑，並諭知易科罰金之折算標準。
據上論斷，應依刑事訴訟法第二百九十九條第一項前段，刑法第二百八十四條第二項
前段、第四十一條第一項前段，罰金罰鍰提高標準條例第一條前段、第二條，判決如
主文。
本案經檢察官葉志飛到庭執行職務
中    華    民    國      九十二      年      四      月    十六      日
                                      臺灣板橋地方法院交通法庭
                                          法  官  高    玉    舜
右正本證明與原本無異。
如不服本判決，應於判決送達後十日內，向本院提出上訴狀。
                                          書記官  田    世    杰
中    華    民    國      九十二      年      四      月    十七      日
附錄本案論罪科刑法條全文：
中華民國刑法第二百八十四條 (過失傷害罪)
因過失傷害人者，處六月以下有期徒刑、拘役或五百元以下罰金，致重傷者，處一年
以下有期徒刑、拘役或五百元以下罰金。
從事業務之人，因業務上之過失傷害人者，處一年以下有期徒刑、拘役或一千元以下
罰金，致重傷者，處三年以下有期徒刑、拘役或二千元以下罰金。


司法院資訊處製作；財團法人民間司法改革基金會備份。
